# 非同一控制下企业合并未分配利润的变动跟净利润有勾稽关系吗

提问人：ganzifa 时间：2019-03-03 19:55:43
非同一控制下企业合并未分配利润的变动跟净利润有勾稽关系吗？没有调整事项

回答人：chenyiwei
不清楚你的问题的具体背景。但是，有一点是明确的：非同一控制下合并的被购买方，只有购买日到年末的利润表才纳入收购当年的购买法合并利润表，所以不能将其变动与被购买方的全年净利润核对，只能与购买日后到年末这段时间的净利润去核对，但也还会有其他一些调整因素，如内部交易未实现损益、购买日的合并对价分摊调整等。